臺灣臺北地方法院交通事件裁定　　 94年度交聲字第880號
異　議　人
即受處分人　甲○○
上列異議人即受處分人因違反道路交通管理處罰條例事件，對
於臺北市交通裁決所於民國94年6月29日所為處分（原處分案號
：北市裁三字第裁22-ABW456046號，聲明異議，本院裁定如下
：
    主  文
異議駁回
    理  由
一按汽車使用註銷之牌照行駛者，處汽車所有人新台幣 3600元
  以上10800元以下罰鍰，並扣繳牌照，道路交通管理處罰條例
  第 12條第1項、第2項定有明文。違反道路交通管理事件，行
  為人不依規定自動繳納罰鍰，或不依通知限期到案，處罰機
  關逕行裁決者，得不宣示，但應記載裁決內容、聲明異議期
  間及提出書狀之機關於裁決書，並送達受處分人，送達之程
  序，依行政程序法之規定，亦為違反道路交通管理事件統一
  裁罰基準及處細則第45條、第5條所明定。
二異議人即受處分人甲○○於民國 94年5月3日，無照駕駛車號
  6A-3007 號自用小客車行經羅斯福路景龍街口為警攔停稽查，
  發現異議人無照駕駛並以註銷牌照行駛，爰依道路交通管理處
  罰條例規定掣單舉發（單號：ABW 456046）。嗣受處分人收受
  舉發通知單後並於舉發通知單上所載應到案日期前就汽車使用
  已註銷牌照行駛部分申訴，原處分機關即臺北市交通事件裁決
  所，函請舉發機關即臺北市警察局文山二分局結果調查，仍認
  受處分人有上開違規行為，乃依道路交通管理處罰條例第12條
  第1項、第2項及違反道路交通管理事件統一裁罰標準表之規定
  處異議人罰鍰3600元，並扣繳牌照
三異議人固不否認無照駕駛情事，惟對使用註銷牌照事宜辯稱：
  伊並未收到裁決所註銷上開牌照之函文，故不知該牌照已遭註
  銷而繼續使用，致於94年5月3日為警掣單處罰，實屬不合理云
  云。惟查：異議人於 89年8月24日在禁止臨時停車處所停車為
  警員掣單舉發（單號CS 0000000），經臺北市交通裁決所北市
  裁三字第22-CS0000000號裁決罰鍰1200元，嗣未依裁決書規定
  之到案期日內繳納罰鍰辦理結案，該所遂依裁決書內容主文，
  於 90年 8月 14日逕行註銷異議人所有之6A-3007號牌照，有
  CS0000000號舉發通知單影本、一次裁決查詢報表在卷可參。
  復查該註銷牌照之裁決書已於 90年7月10日以掛號郵寄送達於
  異議人住所且經異議人蓋章收受，有掛號郵件收件回執影本一
  紙在卷可稽，依道路交通管理事件統一裁罰基準及處理細則第
  5 條、行政程序法第71條之規定，已生合法送達之效力，異議
  人以伊本人未收受該註銷牌照之裁決置辯，自不足採，從而，
  異議人所有之上揭牌照業經公路主管機關合法註銷無訛。至證
  人即舉發員警張宇平到庭結證稱（問：你是否知道他牌照註銷
  的原因？）因為過期沒有檢驗。異議人對證人所言亦不爭執，
  卷內雖無異議人過期未檢驗之相關資料，然對於該牌照已於90
  年8月14日遭註銷之效力，不生影響。又異議人主張牌照稅未
  繳罰鍰二倍之處罰過重，核非交通法庭審理標的，本院自無從
  予以審酌。另異議人於臺北市交通事件裁決所違規案件陳述書
  中主張，伊於上開時地無照駕駛，依道路交通管理處罰條例第
  21 條規定，應處6000元以上12000元以下罰鍰，而臺北市交通
  事件裁決所裁處罰鍰8400元，實屬不合理。惟依違反道路交通
  管理事件統一裁罰標準表，未領有駕駛執照違反道路交通管理
  處罰條例第21條第1項第1款之規定駕駛小型車者，處8400元罰
  鍰，是原裁定並無違誤，異議人之主張並無理由，附此述明。
四綜上所述，異議人所有之牌照號碼 6A-3007自用小客車確有於
  上揭時地使用註銷牌照行駛之違規行為，依前開規定裁處異議
  人3600元罰鍰並扣繳牌照，核無違誤，本件受處分人異議無理
  由，自應將其異議駁回。
據上論斷，依道路交通案件處理辦法第18條，裁定如主文。
中　　華　　民　　國　　94　　年　　11    月　　30    日
                  交通法庭法　官  趙子榮
上正本證明與原本無異。
如不服本裁定，應於裁定送達後5日內，向本院提出抗告狀。
                          書記官  蔡金臻
中　　華　　民　　國　　94   年　　　12    月　　2     日
